臺灣臺中地方法院行政訴訟判決
110年度交字第196號
原      告  張淑美  
被      告  臺中市交通事件裁決處
                      設臺中市○○區○○○路00號
代  表  人  黃士哲    住同上
訴訟代理人  黃曉妍律師
上列當事人間交通裁決事件，原告不服被告民國110年4月21日中
市裁字第68-GDH282476號裁決書，提起行政訴訟，本院判決如下
：
    主  文
原告之訴駁回。
訴訟費用新臺幣參佰元由原告負擔。
    事實及理由
一、程序事項：按行政訴訟法第237 條之7 規定，交通裁決事件
    之裁判，得不經言詞辯論為之。本件屬交通裁決事件，依兩
    造所述各節及卷內資料其事證已臻明確，本院認無經言詞辯
    論之必要，爰不經言詞辯論而為判決。
二、事實概要：原告所有號牌AWS-5095號自用小客貨車（下稱系
    爭車輛）於民國110年2月17日16時35分許停放於臺中市○○區
    ○○路000號前，因「在公共汽車招呼站十公尺內臨時停車」
    之違規行為，遭民眾於110年2月18日檢具事證檢舉，為臺中
    市政府警察局烏日分局（下稱舉發機關）員警認定該車違反
    道路交通管理處罰條例第55條第1項第2款之規定，逕行對車
    主即原告掣開第GDH282476號舉發違反道路交通管理事件通
    知單。原告未於到案期限檢具事證及應歸責人相關資料，向
    被告告知應歸責人，被告即依道路交通管理處罰條例第85條
    第4項規定，推定原告有過失，並依道路交通管理處罰條例
    第85條第1項後段「仍依本條例各該違反條款規定處罰」之
    規定，續於110年4月21日以中市裁字第68-GDH282476號裁決
    書（下稱原處分），依道路交通管理處罰條例第55條第1項
    第2款及「違反道路交通管理事件統一裁罰基準表」之規定
    ，按期限內到案之基準，裁處原告第1階段罰鍰新臺幣（下
    同）600元。原告不服，提起本件行政訴訟。
三、原告主張略以：原告因居住地點就位在該公車站牌處，當時
    因家中需要上下車，而停車於自家門口讓小孩上下車，因家
    門口緊臨大馬路且車流量很大，為安全起見讓小孩在家門口
    上下車，不太可能捨近求遠在遠處讓小孩冒著被車子撞上之
    危險，在別處上下車，因住家門口就是公車站牌，但我們家
    人居住於此，本會有在自家門口臨時停車之需求，況且我們
    並非一般候車民眾違規臨停公車站牌前，而是本身居住需求
    ，此公車站牌緊臨住家確為不太適合，我們也向台中市政府
    提出遷移站牌之要求皆未果，對於因在家門口臨停而遭受開
    罰皆無法接受等語，並聲明：原處分撤銷，訴訟費用由被告
    負擔。
四、被告答辯則以：
  ㈠本件應適用之法律依據為道路交通管理處罰條例第55條第1項
    第2款、第7條之1、第85條第1項及第4項、第3條第1、10、1
    1款、道路交通安全規則第111條第1項第2款、第112條第1項
    第1款等規定。
  ㈡案經轉據舉發機關110年4月12日中市警烏分交字第110001744
    1號函復說明略以：「經檢視民眾提供之檢舉影像，旨揭車
    輛於110年2月17日16時35分，於臺中市○○區○○路000號前，
    公共汽車招呼站10公尺內違規停車，相關違規相片清楚可資
    辨識，本案違規屬實」。
  ㈢次查舉發機關檢附之採證照片，確認2021/02/17 16：35：39
    時至16：35：41時號牌AWS-5095號小客車(下稱系爭車輛)停
    放於臺中市○○區○○路○○○○0○○路000○0號前公車站牌處，當時
    有人從系爭車輛左後車門上下車，且該公車站牌前後10公尺
    內並無其他車輛停放。
　㈣原告雖主張公車站牌設於住家門口云云，惟依交通部107年6
    月21日交路字第1070014245號函釋意旨，「公車招呼站」指
    市區汽車客運業者或公路汽車客運業者，經該管道路主管機
    關核定後，得予接駁乘客上下車之地點。從上揭資料顯示，
    系爭車輛確有在公車站牌處上下人客之情事，確有於公車招
    呼站10公尺範圍內臨時停車之事實。原告之主張涉及公眾利
    益與私人利益之權衡，審酌系爭車輛係停放在供公眾通行之
    地方，即屬「道路」範圍，系爭車輛既無緊急危難或其他阻
    卻違法事宜，自難主張免罰等語，並聲明：原告之訴駁回，
    訴訟費用由原告負擔。
五、本院之判斷：
  ㈠按「汽車臨時停車時，應依下列規定：二、交岔路口、公共
    汽車招呼站十公尺內、消防栓、消防車出入口五公尺內不得
    臨時停車。」、「汽車駕駛人，臨時停車有下列情形之一者
    ，處新臺幣3百元以上6百元以下罰鍰：二、在交岔路口、公
    共汽車招呼站十公尺內或消防車出、入口五公尺內臨時停車
    。」，道路交通安全規則第111條第1項第2款、道路交通管
    理處罰條例第55條第1項第2款定有明文。又依違反道路交通
    管理事件統一裁罰基準表之規定，在交岔路口、公共汽車招
    呼站十公尺內或消防車出、入口五公尺內臨時停車，期限內
    繳納罰鍰或到案聽候裁決者，統一裁罰基準600元。
  ㈡查本件如事實概要所述之情事，有舉發通知單綜合查詢、舉
    發機關110年4月12日中市警烏分交字第1100017441號函、違
    規相片、原處分、送達證書、汽車車籍查詢等資料附卷可稽
    （見本院卷第55、63-65、71-79 頁），堪信為真實。
  ㈢而本件舉發經過依舉發機關110年4月12日中市警烏分交字第1
    100017441號函復說明略以：「經檢視民眾提供之檢舉影像
    ，旨揭車輛於110年2月17日16時35分，於臺中市○○區○○路00
    0號前，公共汽車招呼站10公尺內違規停車，相關違規相片
    清楚可資辨識，本案違規屬實」等語及違規相片所示（見本
    院卷第63-65頁）可知，2021/02/17 16：35：39時至16：35
    ：41時系爭車輛停放於臺中市○○區○○路○○○○○○○○路000○0號
    前公車站牌處），當時有人從系爭車輛左後車門上下車，且
    該公車站牌前後10公尺內並無其他車輛停放。查公共汽車招
    呼站10公尺，係以招呼站牌為起算點前後10公尺，或係以公
    共汽車停靠區前後10公尺為認定。系爭車輛臨時停放於公車
    站牌10公尺範圍內，依一般用路人之駕駛經驗，倘若公車於
    公車站牌處載客，系爭車輛臨時停放之行為，可能為會縮到
    公車靠邊停放之空間，確易造成其他人、車之危險，原告實
    難委為不知，是以原告臨時停車行為，已該當於「在公共汽
    車招呼站十公尺內臨時停車」之違規，應依道路交通管理處
    罰條例第55條第1項第2款規定為處罰；原處分應無違誤。
  ㈣再按因避免自己或他人生命、身體、自由、名譽或財產之緊
    急危難而出於不得已之行為，不予處罰；但避難行為過當者
    ，得減輕或免除其處罰，行政罰法第13條定有明文。該緊急
    避難之要件，須客觀上有緊急危難狀態之存在，行為人主觀
    須出於救助之意思，客觀上所為之避難行為，須與目的相當
    且採取損害最小之方式為之，且因避難行為所保全之利益顯
    然優越於所犧牲之利益。然原告停車當時並無發生任何緊急
    危難之狀態，以致出於不得已而停放於公車站牌10公尺範圍
    內，並不符合緊急避難之要件，是原告主張為安全起見讓小
    孩在家門口上下車，不太可能捨近求遠在遠處讓小孩冒著被
    車子撞上之危險，在別處上下車云云，即非有據。
六、綜上所述，原告違規事證明確，被告依法所為原處分並無違
    誤，原告訴請撤銷，為無理由，應予駁回。
七、本件第一審裁判費為300 元，應由原告負擔，爰確定第一審
    訴訟費用額如主文第2 項所示。
據上論結，本件原告之訴為無理由，依行政訴訟法第237 條之7
、第98條第1 項前段、第237 條之8 第1 項，判決如主文。
中　　華　　民　　國　　110 　年　　11　　月　　9 　　日
　　　　　　　　　行政訴訟庭　法　官　楊萬益
以上正本證明與原本無異。
如不服本判決，應於判決送達後20日內，向本院提出上訴狀，其
未表明上訴理由者，應於提出上訴後20日內向本院補提理由書（
均須按他造人數附繕本）。上訴理由應表明關於原判決所違背之
法令及其具體內容，或依訴訟資料可認為原判決有違背法令之具
體事實。
中　　華　　民　　國　　110 　年　　11　　月　 10 　日
                              書記官　林柏名